【裁判字號】    97,交聲,3320
【裁判日期】    980225
【裁判案由】    違反道路交通管理處罰條例聲明異議
【裁判全文】
臺灣臺北地方法院交通事件裁定        97年度交聲字第3320號
原處分機關  交通部公路總局臺北區監理所
異  議  人
即受處分人  甲○○
上列受處分人因違反道路交通管理處罰條例案件，對於交通部公
路總局臺北區監理所97年11月18日所為處分（原處分案號：北監
自裁字裁40-CS0000000號），聲明異議，本院裁定如下：
        主  文
異議駁回。
        理  由
一、按「汽車駕駛人，行經有燈光號誌管制之交岔路口闖紅燈者
    ，處新臺幣1800元以上5400元以下罰鍰」、「汽車駕駛人，
    違反第53條者，除依原條款處罰鍰外，記違規點數3點」、
    道路交通管理處罰條例第53條第1項、第63條第1項第3款分
    別定有明文。
二、原處分意旨略以：異議人即受處分人甲○○於民國97年8月8
    日14時26分許，駕駛車牌號碼F6-7571號自用一般小客車，
    行經臺北縣汐止市○○○路○段與茄苳路口時，因闖越該路
    口紅燈號誌，遭臺北縣政府警察局汐止分局執勤員警當場拍
    照逕行舉發。經原處分機關請舉發單位即臺北縣政府警察局
    汐止分局調查結果，仍認有前開違規行為，原處分機關乃依
    道路交通管理處罰條例第53條第1項之規定裁處罰鍰新臺幣
    （下同）2700元，並依同條例第63條第1項第3款之規定，記
    違規點數3點。
三、異議意旨略以：伊於97年8月8日14時26分許行經臺北縣汐止
    市○○○路○段，伊行駛內側車道，至新台五路2段與茄苳路
    口時，因遇紅燈即減速並停車等候，當時其車前已停2部車
    ，實在係因等候許久燈號一直未變換成綠燈，前2部車與伊
    才向前開走，且直到伊開過了中線，該燈號仍未變換成綠燈
    ，超過時間太久，確實是號誌故障，伊非蓄意闖越紅燈至為
    明顯，爰聲明異議請求撤銷該處分等語云云。
四、經查：
  (一)本件異議人甲○○於民國97年8月8日14時26分許，駕駛車牌
    號碼F6-7571號自用一般小客車，在臺北縣汐止市○○○路○
    段與茄苳路口闖越該路口紅燈號誌，遭臺北縣政府警察局汐
    止分局執勤員警當場拍照逕行舉發之事實，有臺北縣政府警
    察局舉發違反道路交通管理事件通知單（單號：北縣警交字
    第CS0000000號）、逕行舉發照片2張、交通部公路總局台北
    區○○○○○道路交通管理事件裁決書（案號：北監自裁字
    裁40-CS0000000號）各一份在卷可稽（見卷內第6至9頁）。
  (二)聲明異議人稱，伊遇紅燈即減速並停車等候，惟依舉發單位
    即臺北縣政府警察局汐止分局函覆，該分局警備隊員警於97
    年8月8日14時26分許在新台五路2段與茄苳路口執行交通稽
    查勤務時，發現違規人駕駛車牌號碼F6-7571號自用一般小
    客車行經該路口，遇紅燈未依規定於停止線前等候，逕自闖
    越。依交通部80年4月22日交路（80）字第009811號函，車
    輛面對圓形紅燈時，仍逕予穿越路口至銜接路段，含左轉、
    直行、迴轉及右轉，即視為闖紅燈之行為（見卷內第11頁97
    年9月26日北縣警汐交裁字第0970032906號函說明二，卷內
    第11頁）。異議人當時確有穿越路口之行為，有逕行舉發照
    片2張可資佐證，執勤員警當場拍照並依據道路交通管理處
    罰條例第7條之2對車主逕行舉發並無違失。
  (三)又聲明異議人稱紅燈等候時間過久、確實是號誌故障之情形
    等語；然查，經本院函詢臺北縣政府交通局，異議人所稱闖
    越紅燈當日，於臺北縣汐止市○○○路○段與茄苳路口有無
    燈號故障情事，嗣經臺北縣政府交通局以98年2月12日北交
    工字第0980091834號函覆略以「該路口號誌曾於97年8 月11
    日接獲警方不變燈之故障通報，已派員修復」等語，有臺北
    縣政府交通局98年2月12日北交工字第0980091834號函可按
    （見本院卷第19頁），足證該路口燈號若有故障情事，應有
    報修記錄可稽，況據上開臺北縣政府交通局函覆所示，於該
    址燈號雖曾有故障之情形，但故障日期亦非異議人所稱其闖
    紅燈當日；又該處不變燈之故障情況係於97 年8月11日所發
    生，以該處位處交通要道情狀以觀，應無可能該故障情況早
    於97年8月8日即發生，而持續達3日之久未經報修，是可認
    於異議人97年8月8日行為時該號誌已處於故障情狀；再者，
    上開函覆內容亦與臺北縣政府警察局汐止分局97年9月26日
    函覆所指，97年8月8日號誌為正常運作等語相符，亦有臺北
    市政府警察局汐止分局97年9月26日北縣警汐交裁字第09700
    32906號函可稽（見本院卷第11頁背面）；參諸常情，果若
    該址確有燈號故障情形，則本件舉發員警於執勤之際，應可
    輕易辨識，或於發現該燈號運作確有故障時，亦應為故障通
    報，以利其勤務執行，然依卷附所示函覆結果亦難發現上情
    。是異議人徒以號誌故障，而認其闖紅燈舉措應予不罰云云
    ，既並未提出合理之反證，復與卷附資料所呈現之客觀事實
    不符，自難憑採，應認無理由。
五、綜上所述，本件異議人違規之事實，既堪認定，原處分機關
    認異議人違反上開交通規則，裁決處罰異議人罰鍰2700元，
    並記違規點數3點，經核並無不合，異議意旨求為撤銷原裁
    定云云，為無理由，應予駁回。
據上論斷，應依道路交通案件處理辦法第19條，裁定如主文。
中    華    民    國    98    年    2     月    25    日
                    交通法庭   法  官   呂煜仁
上正本證明與原本無異。
如不服本裁定，應於裁定送達後5日內向本院提出抗告狀。
                                書記官  曹尚卿
中    華    民    國    98    年    2     月    25    日


司法院資訊處製作；財團法人民間司法改革基金會備份。
